臺灣新竹地方法院民事裁定　　　　　100年度竹簡聲字第76號
聲　請　人　林千鈴
相　對　人　張建華
上列當事人間聲請停止執行事件，本院裁定如下：
    主  文
聲請人為相對人供擔保新臺幣壹拾柒萬元後，本院一００年度司
執字第三一０六號清償票款事件就聲請人林千鈴部分之強制執行
程序，於本院一００年度竹簡字第一八二號債務人異議之訴事件
調解、訴訟等全部程序終結前，應暫予停止。
    理  由
一、按「有回復原狀之聲請或提起再審或異議之訴，或對於和解
    為繼續審判之請求，或提起宣告調解無效之訴，撤銷調解之
    訴，或對於許可強制執行之裁定提起抗告時，法院因必要情
    形，或依聲請定相當並確實擔保，得為停止強制執行之裁定
    」強制執行法第18條第2項定有明文。又「法院依強制執行
    法第18條第2項定擔保金額而准許停止強制執行之裁定者，
    該項擔保係備供債權人因停止執行所受損害之賠償，其數額
    應依標的物停止執行後，債權人未能即時受償或利用該標的
    物所受之損害額，或其因另供擔保強制執行所受之損害額定
    之，非以標的物之價值或其債權額為依據」，有最高法院86
    年度台抗字第442號裁判意旨可參。
二、聲請意旨略以：相對人執有本院88年度票字第1681號本票裁
    定及其確定證明書，前因向債務人林介山及朱金龍執行而全
    未受償，由本院於民國91年3月25日發給89年度執字第2372
    號債權憑證，嗣相對人復執前開執行名義向債務人林介山聲
    請清償票款之強制執行，本院以100年度司執字第3106號清
    償票款事件受理在案，惟債務人林介山已於95年9月3日死亡
    ，聲請人林千鈴及第三人林展樟、林信賢、林秀貞均為林介
    山之繼承人，相對人請求扣押聲請人於新竹武昌街郵局新臺
    幣（下同）1,244,567元（內含手續費200元）之存款，然聲
    請人否認相對人所執票據之真正，主張債務人林介山與相對
    人並無債權債務關係，又聲請人有民法繼承編施行法第1之3
    條第2、4項規定之適用，且該票據業已罹於消滅時效，聲請
    人得拒絕給付等為由，提起債務人異議之訴，即本院100年
    度竹簡字第182號，該存款為聲請人20幾年來辛勤工作、省
    吃儉用所存下之所有積蓄，如遭強制執行將導致往後生活困
    陷，為免聲請人受有不可回復之損害，聲請人願供擔保，請
    求在上開訴訟判決確定前，停止本院100年度司執字第3106
    號執行事件之強制執行等語。
三、經查，聲請人對本院100年度司執字第3106號執行事件，已
    提起債務人異議之訴，現由本院以100年度竹簡字第182號案
    件審理，業據本院依職權調閱88年度票字第1681號本票裁定
    事件、100年度竹簡字第182號債務人異議之訴事件及100年
    度司執字第3106號清償票款事件等卷宗核閱無訛，認為聲請
    人之聲請為有理由，應予准許。爰依相對人於執行程序中對
    聲請人主張之債權本金、利息合計近170萬元（含本金50萬
    元、年息20％計算迄今約12年），並參考各級法院辦案期限
    實施要點規定，第1、2、3審程序審判案件之期限分別為1年
    4個月、2年、1年，而本件為簡易案件，其訴訟標的金額未
    逾150萬元，不得上訴第三審，且本件重要爭執之查證並非
    困難、耗時，聲請人所提上開債務人異議之訴連同調解、訴
    訟程序約須2年時間即得全部終結，在停止執行期間，相對
    人因停止執行可能受之損失，參酌民法第203條規定，以年
    息5％計算法定遲延利息，約有17萬元（1,700,000*5％*2）
    ，爰酌定聲請人供擔保金額准許之。
中    華    民    國   100    年    4     月    26    日
                  新竹簡易庭    法  官  梁智賢
以上正本證明與原本無異。
如對本裁定抗告，須於裁定送達後10日內向本院提出抗告狀。
中    華    民    國   100    年    4     月    26    日
                                書記官  黃詩傑